【裁判字號】    97,訴,973
【裁判日期】    970819
【裁判案由】    違反毒品危害防制條例
【裁判全文】
臺灣臺南地方法院刑事判決               97年度訴字第973號
公  訴  人  臺灣臺南地方法院檢察署檢察官
被      告  甲○○
                    （現另案在臺灣臺南監獄臺南分監執行）
上列被告因違反毒品危害防制條例案件，經檢察官提起公訴（九
十七年度營毒偵字第一二九號），被告於準備程序期日就被訴事
實為有罪之陳述，本院合議庭裁定由受命法官獨任進行簡式審判
程序，判決如下：
    主  文
甲○○施用第二級毒品，累犯，處有期徒刑捌月，扣案之安非他
命殘渣袋捌個（均檢出含甲基安非他命成分），均沒收銷燬之，
扣案自製玻璃球壹個、毒品分食器壹支、自製塑膠管壹支，均沒
收；又施用第一級毒品，累犯，處有期徒刑壹年。應執行有期徒
刑壹年陸月，扣案之安非他命殘渣袋捌個（均檢出含甲基安非他
命成分），均沒收銷燬之，扣案自製玻璃球壹個、毒品分食器壹
支、自製塑膠管壹支，均沒收。
    事  實
一、甲○○前於民國九十二年間因施用毒品案件，經本院以九十
    二年度毒聲字第一八八三號裁定送觀察、勒戒後，因認無繼
    續施用毒品之傾向，經臺灣臺南地方法院檢察署檢察官於九
    十三年六月十日以九十三年度毒偵緝字第一六一號、第一六
    二號、毒偵字第七六九號為不起訴處分確定，其因另案羈押
    而未經釋放出所。其復因犯竊盜案件，經本院以九十二年度
    易字第一二八二號判處有期徒刑二年十月確定，甫於九十六
    年一月十一日縮刑期滿執行完畢。詎甲○○仍未戒除毒癮，
    於前開觀察、勒戒執行完畢釋放後之五年內，仍分別基於施
    用第一級毒品海洛因及第二級毒品安非他命之犯意，於九十
    七年一月二十九日十二時許，在臺南縣新營市○○路某處車
    內，以玻璃球承接燒烤之方式，施用第二級毒品安非他命一
    次；其復於翌日（三十日）十四時許，在上揭地點，以將海
    洛因摻入香煙點燃之方式，施用第一級毒品海洛因一次。嗣
    經警於九十七年一月三十一日十一時三十五分許，在臺南縣
    新營市○○路五八號後方道路將甲○○另案執行拘提到案，
    並在其女友陳氏秀之臺南縣新營市○○路五八號一０八室租
    屋處內，扣得甲○○所有之安非他命殘渣袋八個（均檢出含
    甲基安非他命成分）、自製玻璃球一個、毒品分食器一支、
    自製塑膠管一支，而查悉上情。甲○○並於同日十四時十八
    分許，經警採其尿液送驗結果，亦呈安非他命類及鴉片類陽
    性反應。
二、案經臺南縣警察局新營分局報請臺灣臺南地方法院檢察署檢
    察官偵查起訴。
    理  由
一、本件係經被告甲○○於本院當庭表示認罪，而以簡式審判程
    序加以審理，此有本院九十七年八月五日準備程序筆錄及同
    日審判筆錄各一份附卷可憑，則依據刑事訴訟法第二百七十
    三條之二、同法第一百五十九條第二項之規定，本件不適用
    傳聞法則有關限制證據能力之相關規定，合先敘明。
二、上揭事實，業據被告於本院審理時均坦承不諱，並當庭為認
    罪之表示（見九十七年八月五日準備程序筆錄），而被告經
    採尿送驗後，亦呈安非他命類及鴉片類陽性反應，此有長榮
    大學於九十七年二月十五日出具之確認報告（檢體資料：97
    A010號）、臺南縣警察局新營分局鹽水分駐所採取尿液名冊
    各一紙在卷足憑，而扣案之殘渣袋八個經送驗結果，亦檢出
    甲基安非他命成分乙節，亦有行政院衛生署管制藥品管理局
    九十七年七月二日管檢字第0970006316號鑑定書在卷可憑，
    此外復有自製玻璃球一個、毒品分食器一支、自製塑膠管一
    支扣案可資佐參，又被告前於九十二年間因施用毒品案件，
    經本院以九十二年度毒聲字第一八八三號裁定送觀察、勒戒
    後，因認無繼續施用毒品之傾向，經臺灣臺南地方法院檢察
    署檢察官於九十三年六月十日以九十三年度毒偵緝字第一六
    一號、第一六二號、毒偵字第七六九號為不起訴處分確定等
    情，亦有臺灣高等法院被告前案紀錄表在卷可考。綜上，本
    件事證明確，被告施用第一級、第二級毒品犯行，堪以認定
    ，應依法論科。
三、按海洛因、安非他命分別係毒品危害防制條例第二條第二項
    第一款、第二款所明定之第一、二級毒品，禁止非法持有及
    施用。故核被告所為，係犯毒品危害防制條例第十條第一項
    、第二項之施用第一級毒品罪及施用第二級毒品罪，其施用
    前持有第一級毒品海洛因與第二級毒品安非他命之低度行為
    ，已為其進而施用之高度行為所吸收，均不另論罪。被告所
    犯上述二罪間，犯意個別，行為互殊，應予分論併罰。又被
    告有如事實欄所載有期徒刑執行完畢之前科記錄，此有臺灣
    高等法院被告前案紀錄表可稽，其受有期徒刑之執行完畢，
    五年以內再故意犯本件有期徒刑以上之罪，為累犯，應依刑
    法第四十七條第一項之規定均加重其刑。爰審酌被告之犯罪
    動機、目的、手段及曾因施用毒品案件，經觀察、勒戒程序
    後，仍再犯本件之罪，顯見其毫無悔意，戒癮之意志力極為
    薄弱，惟念及其施用毒品之犯行，在本質上尚屬戕害自身身
    心健康之行為，且能坦承犯行，犯罪後之態度尚佳等一切情
    狀，量處如主文所示之刑及定其應執行刑，以資懲儆。扣案
    含有安非他命成分之殘渣袋八個，該殘渣袋與安非他命已無
    法完全析離，應視同毒品，爰依毒品危害防制條例第十八條
    第一項前段之規定宣告沒收銷燬之，至於扣案之自製玻璃球
    一個、毒品分食器一支、自製塑膠管一支，既均係被告所有
    ，且皆屬供被告施用毒品所用或預備之物，應依刑法第三十
    八條第一項第二款之規定，宣告沒收之。
據上論斷，應依刑事訴訟法第二百七十三條之一條第一項、第二
百九十九條第一項前段，毒品危害防制條例第十條第一項、第二
項、第十八條第一項前段，刑法第十一條前段、第四十七條第一
項、第五十一條第五款、第三十八條第一項第二款，判決如主文
。
本案經檢察官乙○○到庭執行職務。
中    華    民    國    97    年    8    月     19    日
                  刑事第六庭    法  官  張瑛宗
以上正本證明與原本無異。
如不服本判決應於收受本判後10日內向本院提出上訴書狀，並應
敘述具體理由。如未敘述上訴理由者，應於上訴期間屆滿後20日
內向本院補提理由書狀（均須按他造當事人之人數附繕本）「切
勿逕送上級法院」。
                                書記官  吳昕韋
中    華    民    國    97    年    8    月     19    日
附錄本案論罪科刑法條文：
毒品危害防制條例第10條
施用第一級毒品者，處 6 月以上 5 年以下有期徒刑。
施用第二級毒品者，處 3 年以下有期徒刑。


司法院資訊處製作；財團法人民間司法改革基金會備份。
